臺灣高等法院交通事件裁定　　　　　　　　　　　　九十一年度交抗字第五一四號
　　抗　告　人
　　即受處分人　甲○○
右抗告人因違反道路交通管理處罰條例案件，不服臺灣板橋方法院，中華民國九十一
年五月三十一日裁定（九十一年度交聲字第六六七、六六八號），提起抗告，本院裁
定如左：
    主  文
抗告駁回。
    理  由
一、本件原裁定認定，抗告人於九十一年二月十一日下午十六時二十分許，酒後駕駛
    車牌號碼ＣＭ─４８７３號自用小客車，行經國道一號中山高速公路北向內壢匝
    道入口之際，不遵守管制號誌規定，擅自闖越匝道儀控紅燈號誌，經警發現攔停
    後，復拒絕接受酒精濃度測試。係以上開事實，經綜核證人即負責執行本件舉發
    任務之泰山分隊警員周玉藩於原審調查時之證述、卷附舉發違反道路交通管理事
    件通知單影本，及抗告人在原審供稱：「‧‧‧我說我是剛吃麻油雞，警察就帶
    我去中壢小隊，然後警察要酒測，我就拜託警察讓我去漱口，但是警察不答應，
    後來我有打電話，警察不讓我打，我要去上廁所，警察就說時間超過了，這中間
    大概有十分鐘，我沒有戴手錶，時間是大概估計，我是職業大貨車駕駛，如果被
    開酒後駕車的罰單，就我所知，會被罰款很重，駕照會被吊銷‧‧‧」等語，詳
    敘其所憑之依據，並說明抗告人辯稱「該匝道儀控號誌係閃爍黃燈，並無闖越紅
    燈之情形」、「僅要求於實施酒精濃度測試前漱口，竟遭警方拒絕，同時又遭警
    方禁止撥打電話連繫友人，嗣警方即告知逾越測試時限毋庸測試，其後雖一再主
    動要求實施酒精濃度測試，仍未被接受，並無拒絕接受酒精濃度測試之情事」云
    云，均不足採信之理由。因認原處分機關依道路交通管理處罰條例第三十三條第
    一項及第三十五條第三項規定，裁處抗告人罰鍰新台幣三千元、六萬元，並吊銷
    駕駛執照，並無不當，駁回其異議之聲明，核無違誤。
二、抗告意旨略稱：當天確實有警車在伊右前方的控制儀旁，且警燈是閃亮，才會使
    左後方車道內警車誤為闖紅燈，且因擔心剛吃完麻油雞影響酒測，才會向警員請
    求漱口，檢視當時酒測時間只有十分鐘，違反拒測時限規定，員警當天亦無告知
    法定程序云云。經查，證人即舉發員警周玉藩於原審證稱，係開警車在高速公路
    主線上行使，經過該閘道，號誌剛好變成紅燈，抗告人紅燈沒有停等語綦詳，抗
    告人所辯係主車道警員誤認閘道旁警車燈為紅燈情詞，為屬事後卸責之詞，不足
    採信。又抗告人於警局拒絕酒測，並經證人周玉藩於原審證稱：「異議人一直求
    情，說他是職業大貨車駕駛，如果開了酒後駕車罰單就不能開貨車：：，他就一
    直不肯對著酒測器吹氣，僵持二十分以上：：」等語，再核抗告人於原審亦稱：
    「：：警察要酒測，我就拜託警察讓我去漱口，但警察不答應，後來我有打電話
    ，警察不讓我打，我要上廁所，警察就說時間超過了：：」等情，足證抗告人於
    警員要求酒測時，以諸多情事拒絕酒測，至臻明確。抗告人所提之通聯紀錄，僅
    能說明打電話之時間間隔，並不能表示抗告人即無拒絕酒測之事實。抗告人以前
    揭情詞，執以抗告，指摘原裁定不當，為無理由，應予駁回。
據上論斷，應依道路交通案件處理辦法第二十六條，刑事訴訟法第四百十二條，裁定
如主文。
中      華      民      國    九十一    年      七      月    二十九    日
                              臺灣高等法院交通法庭
                                  審判長法  官  黃  瑞  華
                             法  官  宋      祺
                                        法  官  吳      燦
右正本證明與原本無異。
不得再抗告。
                                        書記官  吳  健  政
中      華      民      國    九十一    年      七      月    二十九    日
